# 递延所得税负债

提问人：jangyanbo 时间：2015-04-28 09:22:05
陈老师好：关于递延所得税的问题向您请教！子公司 2014 其他应付款 1000 万对母公司的，但是预计子公司未来几年的的亏损均在5000 万以上，请问在这种情况下，对子公司当期无法应付母公司的其他应付款 1000 万能够确认为递延所得税负债，我认为虽然在准则上一般都要确认递延所得税负债的，但是子宫为来这几年均亏损都在 5000 万以上事实上无法交企业所得税，所以确认递延所得税负债并不导致未来企业经济利息流出的事项，所以应不确认，不知可不可以这样理解。

回答人：chenyiwei
如果子公司仍在期末将该笔款项列报为对母公司的负债，则无需确认递延所得税，此时没有暂时性差异。

提问人：Alisa_wang 时间：2016-07-23 20:36:44
陈老师，负债账面价值小于计税基础，确认递延所得税负债。但准则中没有关于负债科目确认递延所得税负债的举例，有些老师说，负债科目只有确认递延所得税资产的情况，没有确认递延所得税负债的情况，是这样吗？如果不是，有哪些情况下要确认？

回答人：chenyiwei
理论上负债科目也可能产生递延所得税负债，即税务上的税前扣除早于会计上对该负债的确认。目前国内税法下无此类实际案例，但不排除未来会出现，或者其他国家或地区存在此类案例。

提问人：Alisa_wang 时间：2016-08-07 20:49:06
陈老师，可转换公司债，账面的分为债和股的成分分别入账，税务上以可转债的账面值确认，这个差异，是不是应纳税暂时性差异，确认的递延所得税进权益。今天听一个老师讲是这样，但我没太能想明白，这个应付债券是怎么样抵税的？比如应付职工薪酬或预计负债，对方科目 都是进的成本费用，这个还好理解一点

回答人：chenyiwei
要看税法是否允许按面值乘以票面利率的名义利息在税前扣除。参考《瑞华研究 2010 ～ 2014 汇编》之“问题2-3-11（可转换公司债券中的权益成分对递延所得税负债确认的影响”。

提问人：分工会尽快 时间：2018-03-28 18:57:50
陈老师，我有个问题想请教一下，公司在 2016 年确认一笔递延所得税负债，原因是以前年度收到的政府补助 5 年内未发生支出且未缴回财政部门或其他拨付资金的政府部门的部分需要按适用税率确认所得税，本年有部分补助满五年，我们把确认在递延所得税负债转至应交税费科目，由于公司本期亏损较大，本期从递延所得税负债转入应交税费部分是否仍需缴纳？是否需要把该部分调至所得税费用？

回答人：chenyiwei
如果本年纳税调整后应纳税所得额仍为负数，则不用缴纳，即应交所得税为零。但前期确认的递延所得税负债仍需转回。